【裁判字號】    95,訴,606
【裁判日期】    951208
【裁判案由】    違反槍砲彈藥刀械管制條例
【裁判全文】
臺灣臺北地方法院刑事判決               95年度訴字第606號
公  訴  人  臺灣臺北地方法院檢察署檢察官
被      告  甲○○
                      之1號2.
選任辯護人  陳志揚律師
上列被告因違反槍砲彈藥刀械管制條例案件，經檢察官提起公訴
（九十四年度偵字第一六七九六號），本院判決如下：
    主  文
甲○○未經許可，持有可發射子彈具有殺傷力之改造手槍，累犯
，處有期徒刑伍年，併科罰金新臺幣壹拾伍萬元，如易科罰金，
以新臺幣壹仟元折算壹日。如附表一編號一、二、三所示之改造
手槍支均沒收。
    事  實
一、甲○○於(一)民國八十年間，因違反懲治盜匪條例及傷害等案
    件，經臺灣高等法院以八十一年度上訴字第一一九五號判決
    ，分別就其違反懲治盜匪條例部分判處有期徒刑七年六月，
    就其傷害罪部分判處有期徒刑四月，應執行有期徒刑七年八
    月，復因違反麻醉藥品管理條例案件，經法院判處有期徒刑
    七月，上開二案件確定後，由臺灣高等法院以八十一年度聲
    字第一０三二號裁定應執行有期徒刑八年，確定後經檢察官
    簽發執行指揮書入監執行，於八十三年九月十七日縮短刑期
    假釋出監，又於(二)八十六年間，因違反麻醉藥品管理條例案
    件，經本院以八十六年度訴字第六九四號判決判處有期徒刑
    六月，甲○○不服，乃提起上訴，經臺灣高等法院以八十六
    年度上易字第七一三七號判決駁回其上訴確定，因甲○○於
    上開(一)案件假釋期間更犯上開(二)案件，乃撤銷假釋，上開(一)
    案件之殘刑即與上開(二)案件接續執行，於九十年七月二十日
    因縮短刑期假釋出監，假釋期間於九十三年二月十四日屆滿
    ，假釋期間屆滿未經撤銷假釋，視為執行完畢。
二、甲○○於九十四年八月十日許，在臺北縣三峽火葬場，見有
    真實姓名年籍不詳之成年人遺失於該處之如附表一所示、具
    有殺傷力之槍彈及如附表二所示之物後，明知如附表一所示
    之槍彈具有殺傷力，竟基於侵占遺失物及持有如附表一所示
    槍彈之犯意，將如附表一、二所示之物置於其所使用之車號
    六Ｔ－九八一０號自用小客貨車內，予以侵占入己，未經許
    可而持有如附表一所示具有殺傷力之槍彈。嗣於九十四年八
    月二十六日下午四時二十五分許，甲○○持上開槍彈前往臺
    北市○○區○○路三一０號六樓，欲供丙○○（持有槍彈部
    分犯行，業據檢察官於九十五年四月六日以九十四年度偵字
    第一六七九六號不起訴處分書為不起訴處分確定，又偽造文
    書犯行，由檢察官另案偵辦中）觀覽之，適為警持本院法官
    核發之搜索票，前往上開處所執行搜索，當場在丙○○之房
    間內以及在甲○○所駕駛、停放於上開處所一樓之上開車號
    自小客貨車內查獲如附表一所示、具有殺傷力之槍彈及如附
    表二所示之物，而查知上情。
三、案經臺北市政府警察局移送臺灣臺北地方法院檢察署（下稱
    臺北地檢署）檢察官偵查起訴。
    理  由
一、證據之認定：
  (一)被告甲○○否認其有拾獲如附表一、二所示之物及未經許可
    ，持有如附表一所示、具有殺傷力之槍彈等犯行，辯稱：如
    附表一、二所示之槍彈並非是我的，那都是丙○○的，我並
    沒有住在臺北市○○區○○路三一０號六樓，也很少使用車
    號六Ｔ－九八一０號之自用小客貨車，那天我是因為要搬家
    才會到該處去的云云。
  (二)茲就被告及其選任辯護人表示爭執之證據，是否具有證據能
    力，論述如下：
  1.被告警詢及檢察官偵查中之自白：
  (1)被告於九十四年八月二十七日上午七時三十分許警詢時供承
    ：如附表一、二所示之物均為其於九十四年八月十日拾獲而
    持有之事實（臺北地檢署九十四年度偵字第一五七二二號卷
    第二一頁至第二四頁參照），惟被告之選任辯護人辯稱：被
    告於警詢時並未全程連續錄音、錄影，且警詢筆錄內容與被
    告之供述不一致，而不具證據能力等語。按訊問被告，應全
    程連續錄音；必要時，並應全程連續錄影；但有急迫情況且
    經記明筆錄者，不在此限；筆錄內所載之被告陳述與錄音或
    錄影之內容不符者，除有前項但書情形外，其不符之部分，
    不得作為證據；刑事訴訟法第一百條之一第一項、第二項定
    有明文。經本院於九十五年十月五日當庭勘驗被告警詢錄音
    帶，發現員警製作上開警詢筆錄之方式，係採一問一答之方
    式詢問，問答之語氣平和，惟錄音時中間有數度中斷後再開
    啟錄音之情形（本院當日準備程序筆錄參照），又被告於警
    詢時並未供稱：其中有兩把是借給李德賢，直到警方查獲云
    云，然警詢筆錄卻有記載上開內容，是筆錄所記載被告之陳
    述與本院勘驗被告警詢錄音帶之內容有部分不相符合，且查
    上開警詢錄音之所以有中斷、不連續之情形，係因製作警詢
    筆錄之員警在製作筆錄之時，接電話、如廁等事由中斷筆錄
    之製作，便停止錄音之進行等情，業據證人即製作上開警詢
    筆錄、時任臺北市政府刑事警察大隊（下稱臺北市刑大）員
    警丁○○於本院九十五年十一月十四日審理時證述屬實（本
    院當日審判筆錄參照），顯見上開警詢筆錄製作之過程並不
    符合刑事訴訟法第一百條之一第一項、第二項之規定，亦無
    刑事訴訟法第一百條之一第一項但書之情形，從而上開警詢
    筆錄自不具證據能力。
  (2)而被告為警於九十四年八月二十七日移送臺北地檢署，接受
    檢察官訊問時亦供承：約莫半個月前，我在三峽火葬場拾獲
    如附表一、二所示之物，就擺在車上，為警查獲當天中午，
    我是將槍彈拿去給丙○○看，他看了一下就擺在棉被上等語
    （同上偵查卷第五七、五八頁參照）。惟被告之選任辯護人
    辯稱：被告於檢察官偵訊時之供述，係延續其於警詢時所為
    相同內容之供述，故不具證據能力云云。經查，被告於接受
    檢察官偵訊時，檢察官並未以強暴、脅迫、利誘、詐欺、疲
    勞訊問、違法羈押或其他不正之方法訊問，為被告所是認（
    本院九十五年五月十六日準備程序筆錄參照），是被告所為
    上開供述，係出於其任意性而為之甚明，縱被告辯稱：是因
    為丙○○說他父母年事已高，我同情他才做出這樣的自白云
    云屬實，亦係被告出於同情乃決意為上開內容之自白供述，
    顯係基於自由意識而為之。且被告持有如附表一、二所示物
    之事實，亦有如附表一、二所示之物扣案可證，是被告上開
    自白亦與事實相符，依刑事訴訟法第一百五十六條第一項之
    規定，被告於檢察官偵訊時之自白具有證據能力。
  2.同案被告丙○○於警詢及檢察官偵訊時所為之供述：
  (1)同案被告丙○○於接受警員詢問時所為之陳述，為被告以外
    之人於審判外之言詞陳述，依刑事訴訟法第一百五十九條第
    一項之規定，前述陳述原則上不具證據能力；惟丙○○業經
    臺北地檢署檢察官發布通緝，而傳喚不到，無從於本院審理
    時到庭接受訊問，則依刑事訴訟法第一百五十九條之三第三
    款之規定，被告以外之人於司法警察調查中之陳述，得作為
    證據之要件，除審判中傳喚或訊問不能以外，仍需具備下列
    「證明犯罪事實之存否所必要」及「具有可信之特別情況」
    二要件。茲就丙○○於接受警察詢問所為之供述有無符合上
    開二要件審查于後：
  必要性：
    丙○○所供述之主要內容為如附表一、二所示之槍彈係被告
    拾獲，其因好奇而向被告借來觀看之事實，其供述之內容應
    係為證明被告有無未經許可，持有具有殺傷力之槍彈之犯行
    存在所不可或缺之證據，則其於接受警察詢問時所為之供述
    已符合傳聞法則例外必要性之意義。
  可信性之情況保證：
    所謂「可信性情況保證」，係指被告以外之人之供述縱不在
    審判官面前為其供述，或縱不給對方當事人有行反對詢問之
    機會，因其供述在特別可置信之狀況下所為時，虛偽之危險
    性本為不高，而可作為證據之意。丙○○所供述之上開內容
    ，核與被告供述之內容即－被告向丙○○表示被告撿到槍，
    丙○○因好奇，被告便將槍彈拿給丙○○觀看等語大致相符
    ，已足使本院確信丙○○於接受警察詢問時所為上開供述內
    容應屬真實，而符合可信性情況保證要件。
  故丙○○於接受警察詢問時所為上開供述，屬於被告以外之
    人於審判外之陳述，而屬傳聞證據，然因其供述完全符合傳
    聞法則例外之必要性及可信性之情況保證要件，依據刑事訴
    訟法第一百五十九條之三第三款之規定，具有證據能力。
  (2)丙○○於接受檢察官偵訊時之供述，屬被告以外之人於偵查
    中向檢察官所為之言詞陳述，依刑事訴訟法第一百五十九條
    第一項，原則上不具證據能力，惟依刑事訴訟法第一百五十
    九條之一第二項之規定，被告以外之人於偵查中向檢察官所
    為之陳述，除顯有不可信之情況者外，得為證據。查本件檢
    察官偵查中訊問丙○○時，係採隔離訊問之方式為之，被告
    並未與丙○○同時在場接受檢察官訊問，檢察官亦未讓渠二
    人有對質詰問之機會，然偵查中檢察官向被告以外之人所取
    得之陳述，原則上均能遵守法律規定，不致違法取供，其可
    信性即高，且被告之選任辯護人亦未釋明丙○○於檢察官偵
    查中之供述有何顯有不可信之情況，揆諸上開法條規定，丙○○於偵查時之供述具有證據能力。
  3.扣案如附表一所示之槍彈及如附表二所示之物：
  (1)被告之選任辯護人辯稱：法院所核發之搜索票上受搜索人姓
    名並非記載被告甲○○，故本件搜索程序有違背法定程序云
    云。
  (2)查臺北市刑大員警聲請本件搜索票之源由，係因接獲線報，
    表示綽號「小寶（即被告）」之人持有槍械，而欲對被告進
    行搜索，然因當時僅知被告之綽號，不知被告之真實姓名為
    何，經查詢被告所使用、車號六Ｔ－九八一０號自用小客貨
    車之車主姓名為王經文，員警即以為被告之真實姓名為王經
    文，又因檢舉人表示陳雲揚居住於臺北市○○區○○路三一
    ０號六樓，而陳雲揚之戶籍並非在該處，故員警於聲請搜索
    票時，便將陳雲揚及王經文列為犯罪嫌疑人之事實，有證人
    丁○○及證人即臺北市刑大員警乙○○分別於本院審理時及
    檢察官偵查中證述屬實（本院九十五年十一月十四日審判筆
    錄及臺北地檢署九十四年度偵字第一六七九六號卷第一０九
    頁參照）。故本院法官乃依員警之聲請簽發本件搜索票，搜
    索票上記載受搜索人為「陳雲揚、王經文」，受搜索處所為
    「臺北市○○區○○路三一０號六樓」，且於搜索票上記載
    「進入應搜索處所後，如發現該處所並非陳雲揚、王經文之
    住居所，應即停止搜索並退出」。
  (3)次查，本件員警當天執行搜索時，先在臺北市○○區○○路
    三一０號一樓進行埋伏，看到其所鎖定的對象－即被告搭乘
    電梯由六樓下來，便出示證件請被告配合，被告即帶同員警
    上去六樓，拿出鑰匙開門，並同時呼叫屋內的朋友開門，屋
    內之人回應並開門讓被告進入，員警亦一同進入，先出示證
    件請屋內的人不要動，即分頭進行搜索，該屋內有三間房間
    ，員警在中間的房間內查獲如附表一編號二、三所示之手槍
    、如附表一編號四及如附表二編號二所示之子彈（其中二十
    一顆）及如附表二編號一所示之彈匣（其中一個），而犯罪
    嫌疑人陳雲揚是住在最後一間房間，當時亦在場，因陳雲揚
    當時腳受傷、上石膏，且槍彈並非在陳雲揚居住之房間內搜
    索扣得，員警便沒有要求陳雲揚到警局接受調查之事實，業
    據證人丁○○於本院審理時證述屬實（同上審判筆錄參照）
    。而陳雲揚亦於臺北市刑大搜索扣押筆錄上在場人欄簽名，
    有搜索扣押筆錄可參（同上偵查卷第四二頁參照）。足見受
    搜索處所確實為受搜索人陳雲揚之居所無疑，故員警係依法
    持本件搜索票對該受搜索處所執行搜索，且其執行搜索之方
    式亦合法適當，並無違反搜索票上所註記之事項。
  (4)又查，員警於取得丙○○及被告之同意，並經該二人於自願
    受搜索同意書簽名後，由員警與丙○○一同前往搜索車號六
    Ｔ－九八一０號自用小客貨車，而於該車內駕駛座旁之置物
    箱內查獲如附表一編號一所示之手槍、如附表一編號四及如
    附表二編號二所示之子彈（其中十七顆）及如附表二編號一
    所示之彈匣（其中一個）等情，亦據證人乙○○於本院審理
    時證述明確（同上審判筆錄參照），並有自願受搜索同意書
    一紙在卷可稽（同上偵查卷第四八頁參照）。
  (5)綜上所述，臺北市刑大員警持本院法官核發之搜索票，前往
    搜索票上記載受搜索處所－「臺北市○○區○○路三一０號
    六樓」執行搜索後，復取得被告之同意，而對被告所使用之
    車號六Ｔ－九八一０號自用小客貨車執行搜索，並於上開處
    所及交通工具內搜索扣押如附表一所示之槍彈及如附表二所
    示之物，依據刑事訴訟法第一百二十八條第一項及第一百三
    十一條之一前段之規定，如附表一所示之槍彈及如附表二所
    示之物均為警合法搜索取得，自具有證據能力甚明。
  (三)有關本案扣案如附表一所示之槍彈客觀上已具槍砲彈藥刀械
    管制條例所稱之殺傷力之認定：
  1.扣案如附表一編號一、二、三所示之改造手槍，經內政部警
    政署刑事警察局（下稱刑事局）以性能檢驗法鑑定，鑑定結
    果如附表一編號一之鑑定結果所示，認均具有殺傷力無疑，
    有刑事局九十四年十月三日出具之刑鑑字第０九四０一三一
    三三四號槍彈鑑定書一份附卷可稽（同上偵查卷第一六四頁
    至第一六八頁參照）。
  2.扣案如附表一編號四所示土造子彈，經刑事局以試射法鑑定
    ，鑑定結果如附表一編號四之鑑定結果所示，認均具殺傷力
    ，有上開刑事局槍彈鑑定書及刑事局九十五年七月二十五日
    刑鑑字第０九五００七三四五六號函（本院卷第六四頁參照
    ）各一份在卷足憑。
  (四)經查，被告於九十四年八月間在三峽火葬場拾獲如附表一所
    示之槍彈及如附表二所示之物，並持有如附表一所示之槍彈
    之事實，為被告於檢察官偵訊時供承在卷（臺北地檢署九十
    四年度偵字第一五七二二號卷第五七、五八頁參照），核與
    同案被告丙○○於警詢及檢察官偵訊時之供述相符（同上偵
    查卷第十頁至第十三頁及第五六、五七頁參照），附有如附
    表一所示、具有殺傷力之槍彈扣案可證。
  (五)被告雖辯稱：我並沒有住在臺北市○○區○○路三一０號六
    樓，我是因為要搬家才到那邊去云云。證人林青山亦於檢察
    官偵查中證稱：甲○○沒有住在上開處所，那天我們要搬家
    等語屬實（臺北地檢署九十四年度偵字第一六七九六號卷第
    一八四頁參照），然縱該處所並非被告之住居所，亦無解於
    其持有如附表一所示、具有殺傷力之槍彈之犯行，證人林青
    山之證述亦無從對被告為何有利之認定。
  (六)綜上所述，被告確實有拾獲如附表一所示、具有殺傷力之槍
    彈及如附表二所示之物，予以侵占而持有之事實，被告至本
    院審理時翻異前詞，顯為事後飾卸之詞，不足採信，本件事
    證明確，被告之犯行堪以認定。
二、論罪科刑之法律適用：
  (一)按行為後法律有變更者，適用行為時之法律，但行為後之法
    律有利於行為人者，適用最有利於行為人之法律，刑法第二
    條第一項定有明文，被告行為後，如附表三所示關於本件被
    告論罪科刑所應適用之刑法條文，業於九十四年二月二日修
    正公布，且依刑法施行法第十條之一規定，於九十五年七月
    一日生效施行，經如附表三所示個別比較新舊法及依最高法
    院二十四年上字第四六三四號判例就罪刑有關之一切情形綜
    其全部之結果而為比較後，仍以適用九十五年七月一日修正
    施行前如附表三所示關於被告論罪科刑所應適用之刑法條文
    規定較有利於行為人，是依前開說明，自應適用九十五年七
    月一日修正施行前如附表三所示關於被告論罪科刑所應適用
    之刑法條文規定處斷。
  (二)查被告甲○○拾獲真實姓名年籍不詳之成年人遺失之如附表
    一所示之槍彈及如附表二所示之物，將之侵占入己之行為，
    核係犯修正前刑法第三百三十七條之侵占遺失物罪。公訴人
    雖未引用侵占遺失物罪之條文，惟於起訴書之犯罪事實欄已
    明確記載侵占遺失物之事實，且經實行公訴全程到庭之檢察
    官於本院九十五年十一月十四日審理時當庭以言詞補充此部
    分起訴法條（本院當日審判筆錄參照），則侵占遺失物部分
    業經起訴，本院自應加以裁判。
  (三)查被告甲○○持有如附表一編號一、二、三所示具有殺傷力
    之改造手槍之行為，核係犯槍砲彈藥刀械管制條例第八條第
    四項之未經許可，持有可發射子彈具有殺傷力之改造手槍罪
    。又其持有如附表一編號四所示具有殺傷力之子彈之行為，
    係係犯同條例第十二條第四項之未經許可，持有子彈罪。
  (四)被告所犯上開三罪之間，有方法結果之牽連關係，依修正前
    刑法第五十五條之規定，應從法定刑較重之未經許可，持有
    可發射子彈具有殺傷力之手槍罪處斷。
  (五)查被告有如事實一之部分所載之犯罪科刑執行情形，有臺灣
    高等法院被告全國前案紀錄表一份在卷可稽，前受有期徒刑
    執行完畢，其於五年以內再犯本件有期徒刑以上之罪，為累
    犯，應依修正前刑法第四十七條之規定加重其刑。
  (六)爰審酌被告犯罪之動機、手段、目的、所生危害，以及其犯
    罪後之態度等一切情狀，量處如主文所示之刑。查被告行為
    時之修正前刑法第四十二條第二項前段規定：「易服勞役以
    一元以上三元以下折算一日。但勞役期限不得逾六個月。」
    ，又被告行為時之易服勞役折算標準，依修正前罰金罰鍰提
    高標準條例第二條前段（現已刪除）規定，就其原定數額提
    高為一百倍折算一日，則本件被告行為時之易服勞役折算標
    準，應以銀元一百元以上三百元以下折算一日，經依現行法
    規所定貨幣單位折算新臺幣條例予以折算後，應以新臺幣三
    百元以上九百元以下折算一日。惟九十五年七月一日修正公
    布施行之刑法第四十二條第三項前段規定：「易服勞役以新
    臺幣一千元、二千元或三千元折算一日。但勞役期限不得逾
    一年」。比較修正前後之易服勞役折算標準，應以修正後之
    規定較有利於被告，故就罰金部分，應依修正後刑法第四十
    二條第三項之規定諭知易服勞役之折算標準。
  (七)按沒收為從刑，附隨於主刑，本案主刑部分依修正前刑法，
    沒收部分之法條亦隨之適用，扣案如附表一編號一、二、三
    所示之改造手槍三支，經鑑驗均具有殺傷力，已如前述，屬
    違禁物，不問屬於犯人與否，應依修正前刑法第三十八條第
    一項第一款宣告沒收。至於扣案如附表一編號四所示之土造
    子彈二十四顆，經鑑驗後均具殺傷力，然業經射擊，則以該
    本應沒收之物於本院為本件裁判時之狀態，應認已不存在，
    爰不為沒收土造子彈二十四顆之諭知（卷附最高法院八十五
    年度臺上字第二五０三號判決意旨參照），附此敘明。
三、不另為無罪諭知之部分：
  (一)公訴意旨另以：被告甲○○未經許可持有如附表二所示之物
    ，涉犯槍砲彈藥刀械管制條例第十二條第四項未經許可持有
    具有殺傷力子彈及同條例第十三條第四項未經許可持有槍砲
    之主要組成零件罪嫌，並聲請宣告沒收之等語。
  (二)查如附表二編號一所示之彈匣，經送刑事局鑑定，均為玩具
    金屬彈匣，非內政部八十六年十一月二十四日臺（八六）內
    警字第八六七０六八三號公告之槍砲彈藥主要組成零件乙節
    ，有刑事局九十四年十月三日出具之刑鑑字第０九四０一三
    一三三四號槍彈鑑定書及內政部九十五年八月十五日出具之
    內授警字第０九五０八七一一四六號函（本院卷第六九頁參
    照）各一份在卷可憑。又如附表二編號二所示之子彈，經刑
    事局以試射法鑑驗，結果均無法擊發，認均不具殺傷力，亦
    有上開刑事局槍彈鑑定書及刑事局九十五年七月二十五日刑
    鑑字第０九五００七三四五六號函（本院卷第六四頁參照）
    各一份在卷足憑。從而如附表二所示之物，並非槍砲彈藥刀
    械管制條例第十二條第四項及第十三條第四項所規範之違禁
    物，被告縱持有上開物品之行為，核與槍砲彈藥刀械管制條
    例第十二條第四項及第十三條第四項之構成要件尚有未合，
    自難以該罪相繩，惟公訴意旨認此部分與前開論罪科刑部分
    有裁判上一罪關係，爰不另為無罪之諭知，附此敘明。
據上論斷，應依刑事訴訟法第二百九十九條第一項前段，槍砲彈
藥刀械管制條例第八條第四項、第十二條第四項，刑法第十一條
前段、第二條第一項、第四十二條第三項，修正前刑法第五十五
條、第四十七條、第三十八條第一項第一款，判決如主文。
本案經檢察官郭瑜芳到庭執行職務。
中    華    民    國    95    年    12    月    8     日
                  刑事第九庭審判長法  官  蘇素娥
                                  法  官  葉珊谷
                                  法  官  林怡秀
本件正本證明與原本無異。
如不服本判決，應於判決送達後十日內，向本院提出上訴狀。
                                  書記官  林義盛
中    華    民    國    95    年    12    月    8     日
附表一
┌──┬─────┬──┬─────────┬─────┐
│編號│物品名稱  │數量│鑑定結果          │贓證物品  │
│    │          │    │                  │清單編號  │
├──┼─────┼──┼─────────┼─────┤
│ 一 │改造手槍（│壹支│認係由仿ＢＥＲＥＴ│臺北地檢署│
│    │槍枝管制編│    │ＴＡ廠八四型半自動│九十四年度│
│    │號一一０二│    │手槍製造之玩具手槍│青保管字第│
│    │０三二五四│    │換裝土造金屬槍管而│八六一號編│
│    │六，含彈匣│    │成之改造手槍，機械│號１      │
│    │壹個）    │    │性能良好，可擊發適│          │
│    │          │    │用子彈，認具殺傷力│          │
├──┼─────┼──┼─────────┼─────┤
│ 二 │改造手槍（│壹支│同上              │同上      │
│    │槍枝管制編│    │                  │          │
│    │號一一０二│    │                  │          │
│    │０三二五四│    │                  │          │
│    │七，含彈匣│    │                  │          │
│    │壹個）    │    │                  │          │
├──┼─────┼──┼─────────┼─────┤
│ 三 │改造手槍（│壹支│同上              │同上      │
│    │槍枝管制編│    │                  │          │
│    │號一一０二│    │                  │          │
│    │０三二五四│    │                  │          │
│    │八，含彈匣│    │                  │          │
│    │壹個）    │    │                  │          │
├──┼─────┼──┼─────────┼─────┤
│ 四 │土造子彈  │貳拾│直徑九．０ｍｍ金屬│同上編號３│
│    │          │肆顆│彈頭，均可擊發，認│          │
│    │          │    │均具殺傷力（均經試│          │
│    │          │    │射後，已不具殺傷力│          │
│    │          │    │）                │          │
└──┴─────┴──┴─────────┴─────┘
附表二
┌──┬─────┬────┬───────┬─────┐
│編號│物品名稱  │數量    │鑑定結果      │贓證物品  │
│    │          │        │              │清單編號  │
├──┼─────┼────┼───────┼─────┤
│ 一 │彈匣      │貳個    │均係玩具金屬彈│臺北地檢署│
│    │          │        │匣，皆非內政部│九十四年度│
│    │          │        │八十六年十一月│青保管字第│
│    │          │        │二十四日臺（八│八六一號編│
│    │          │        │六）內警字第八│號２      │
│    │          │        │六七０六八三號│          │
│    │          │        │公告之槍砲彈藥│          │
│    │          │        │主要組成零件  │          │
├──┼─────┼────┼───────┼─────┤
│ 二 │土造子彈  │拾肆顆  │無法擊發，不具│同上編號３│
│    │          │        │殺傷力        │          │
└──┴─────┴────┴───────┴─────┘
附表三
┌────────┬────────┬────────┬────────┐
│規定名稱        │修正前規定      │修正後規定      │新舊法個別比較結│
│                │                │                │論與理由        │
├────────┼────────┼────────┼────────┤
│刑法第三百三十七│法定刑中罰金數額│依刑法施行法第一│適用舊法（仍依罰│
│條（論罪科刑法條│以銀元計算。    │之一條規定，法定│金罰鍰提高標準條│
│）              │提高法定刑中罰金│刑中罰金數額改以│例第一條規定提高│
│                │數額二倍至十倍。│新臺幣計算。    │法定刑中罰金數額│
│                │                │提高法定刑中罰金│十倍）          │
│                │                │數額至三十倍。  │新法並無較有利於│
│                │                │                │被告（況倘於個案│
│                │                │                │中宣告罰金刑時，│
│                │                │                │依修正前刑法第三│
│                │                │                │十三條第五款規定│
│                │                │                │，罰金最低額可為│
│                │                │                │銀元一元（即新臺│
│                │                │                │幣三元），然依修│
│                │                │                │正後刑法第三十三│
│                │                │                │條第五款規定，罰│
│                │                │                │金最低額則為新臺│
│                │                │                │幣一千元，此時修│
│                │                │                │正後之規定顯較不│
│                │                │                │利於被告）。    │
├────────┼────────┼────────┼────────┤
│刑法第五十五條  │犯一罪而其方法或│刪除。（除合於想│適用舊法。      │
│牽連犯          │結果之行為犯他罪│像競合犯之情形外│本件事實，於新法│
│                │名者，從一重處斷│，數行為應分論併│時雖非不得論以想│
│                │。              │罰）            │像競合犯，然牽連│
│                │                │                │犯與想像競合犯均│
│                │                │                │屬裁判上一罪，新│
│                │                │                │法並無較有利於被│
│                │                │                │告。            │
├────────┼────────┼────────┼────────┤
│刑法第四十七條  │受有期徒刑之執行│受徒刑之執行完畢│適用舊法。      │
│累犯            │完畢，或受無期徒│，或一部之執行而│本件事實，於新舊│
│                │刑或有期徒刑一部│赦免後，五年以內│法均構成累犯，新│
│                │之執行完畢而赦免│故意再犯有期徒刑│法並無較有利於被│
│                │者，五年以內再犯│以上之罪者，為累│告。            │
│                │有期徒刑以上之罪│犯，加重本刑至二│                │
│                │，為累犯，加重本│分之一。        │                │
│                │刑至二分之一。  │第九十八條第二項│                │
│                │                │關於因強制工作而│                │
│                │                │免其刑之執行者，│                │
│                │                │於受強制工作處分│                │
│                │                │之執行完畢或一部│                │
│                │                │之執行而免除後，│                │
│                │                │五年以內故意再犯│                │
│                │                │有期徒刑以上之罪│                │
│                │                │者，以累犯論。  │                │
├────────┴────────┴────────┴────────┤
│結論：就罪刑有關之一切情形，綜其全部之結果而為比較後，應一律適用舊法。│
└───────────────────────────────────┘
附錄本案論罪科刑法條全文：
中華民國刑法第三百三十七條
意圖為自己或第三人不法之所有，而侵占遺失物、漂流物或其他
離本人所持有之物者，處五百元以下罰金。
槍砲彈藥刀械管制條例第八條
未經許可，製造、販賣或運輸鋼筆槍、瓦斯槍、麻醉槍、獵槍、
空氣槍或第四條第一第一款所定其他可發射金屬或子彈具有殺傷
力之各式槍砲者，處無期徒刑或五年以上有期徒刑，併科新臺幣
一千萬元以下罰金。
未經許可，轉讓、出租或出借前項所列槍枝者，處五年以上有期
徒刑，併科新臺幣一千萬元以下罰金。
意圖供自己或他人犯罪之用，而犯前二項之罪者，處無期徒刑或
七年以上有期徒刑，併科新臺幣一千萬元以下罰金。
未經許可，持有、寄藏或意圖販賣而陳列第一項所列槍枝者，處
三年以上十年以下有期徒刑，併科新臺幣七百萬元以下罰金。
第一項至第三項之未遂犯罰之。
槍砲彈藥刀械管制條例第十二條
未經許可，製造、販賣或運輸子彈者，處一年以上七年以下有期
徒刑，併科新臺幣五百萬元以下罰金。
未經許可，轉讓、出租或出借子彈者，處六月以上五年以下有期
徒刑，併科新臺幣三百萬元以下罰金。
意圖供自己或他人犯罪之用，而犯前二項之罪者，處三年以上十
年以下有期徒刑，併科新臺幣七百萬元以下罰金。
未經許可，持有、寄藏或意圖販賣而陳列子彈者，處五年以下有
期徒刑，併科新臺幣三百萬元以下罰金。
第一項至第三項之未遂犯罰之。


司法院資訊處製作；財團法人民間司法改革基金會備份。
